臺灣臺北地方法院民事裁定　　　　　　　94年度訴字第1336號
原　　　告　宜家停車設備有限公司
法定代理人　甲○○
被　　　告　富利泰建設事業有限公司
　　　　　　　　　　　1樓
法定代理人　丙○○
被　　　告　乙○○
　　　　　　戊○○
　　　　　　　　　　　6樓
　　　　　　丁○○
上二人共同
訴訟代理人　劉錦隆律師
上列當事人間分配表異議之訴事件，本院裁定如下：
    主      文
原告之訴駁回。
訴訟費用由原告負擔。
    事實及理由
一按原告之訴有起訴不備其他要件者，法院得以裁定駁回之，民
  事訴訟法第249條第1項第6款定有明文。次按債權人或債務人
  對於分配表所載各債權人之債權或分配金額有不同意者，應於
  分配期日1日前，向執行法院提出書狀，聲明異議。前項書狀
  ，應記載異議人所認原分配表之不當及應如何變更之聲明。異
  議未終結者，為異議之債權人或債務人，得向執行法院對為反
  對陳述之債權人或債務人提起分配表異議之訴。聲明異議人未
  於分配期日起10日內向執行法院為起訴之證明者，視為撤回其
  異議之聲明，強制執行法第39條、第41條第1項及第3項定有明
  文。債權人或債務人對於分配表聲明異議，必須合於上開規定
  ，且因其異議未能終結，聲明異議人始得依同法第41條第1項
  規定，提起分配表異議之訴。又原告在異議終結後始提起分配
  表異議之訴，自與提起要件不符，應以裁定駁回。
二本件原告起訴主張：伊公司於民國86年12月與被告富利泰建設
  事業有限公司（下稱被告富利泰公司），就其位於台北縣新店
  市○○路○段新建大樓，訂立停車機械施作契約，由伊公司負
  責提供製造停車機械設備所需材料、設備及完成安裝所需之機
  具、人員，伊公司已依約於87年8月完工交付使用，惟被告富
  利泰公司並未給付報酬，伊公司乃對其聲請發支付命令，由本
  院准予核發88年度促字第6063號支付命令。嗣被告乙○○因對
  被告富利泰公司有債權存在，乃持本院90年度重訴字第1108號
  確定判決，對被告富利泰公司所有坐落台北縣新店市○○段81
  1、813-1號土地及其上即前開新建大樓所在之639、640、641
  、642、643、644、645、646、647、648、649、650建號建物
  聲請強制執行，經本院以90年度執字第25 244號執行事項受理
  在案，上開房地於92年1月22日拍定。伊公司所承攬工程為土
  地上之工作物，依民法第513條規定，就承攬報酬額對於該工
  作所附之大樓，應有法定抵押權存在，然執行法院所製作之分
  配表，仍將伊公司之債權列為普通債權，為此提起本件分配表
  異議之訴等情。並聲明：請求變更原告之分配債權為法定抵押
  權。
三經查，本件執行法院原定92年5月23日為分配期日，分列被告
  戊○○、丁○○之債權各為新台幣（下同）1500萬元及1000萬
  元，嗣被告乙○○對被告戊○○、丁○○參與分配之本票債權
  有爭執，而於分配期日前異議，另提起確認本票債權不存在之
  訴，經本院判決確認被告戊○○、丁○○之本票債權不存在確
  定，因被告戊○○、丁○○證明其抵押債權之本票債權業經判
  決不存在，執行法院乃定93年11月26日分配期日重行分配，將
  被告戊○○、丁○○之債權列為0元，然其後參與分配債權人
  台北市稅捐稽徵處新店分處於同年11月22日具狀請求更正分配
  表欠稅為0元，執行法院因原分配表錯誤，乃於同年11月24日
  依職權重作分配表，另定同年12月10日分配期日，將被告戊○○、丁○○及台北市稅捐稽徵處新店分處之債權均列為0元，
  被告戊○○、丁○○再於該分配期日前聲明異議，並提出借據
  、匯款申請書等債權證明文件請求更正分配表，執行法院認其
  異議正當，乃更正分配表而為分配，並以12月16日通知將該更
  正後之分配表送達未到場之債權人及其利害關係之債權人，請
  其等於3日內表示意見，逾期不為反對之陳述者，視為同意依
  更正分配表實行分配等情，經本院依職權調閱90年度執字第25
  244號執行卷宗查核屬實。本件原告就歷次分配期日通知函及
  分配表均有收受，有執行卷附送達證書可稽，復為原告所不爭
  執（見本院卷第58頁），原告迄至94年1月19日始具狀向執行
  法院聲明異議，有執行卷內原告聲明狀可稽，且於同年3月1日
  方提起本件分配表異議之訴，亦有本件起訴狀上本院收文戳足
  憑（見本院卷第2頁），則原告並未於分配期日1日前，向執行
  法院提出書狀聲明異議，且未於分配期日起10日內，向執行法
  院證明已提起分配表異議之訴，依強制執行法第41條第3項規
  定已視為撤回異議，異議既已終結，自與強制執行法第41條第
  1項所定提起分配表異議之訴之要件不符。另就執行法院93年1
  2月16日更正分配表通知，原告於同年12月24日收受送達，並
  未於3日內為反對之陳述，至94年1月19日方具狀表示異議，依
  強制執行法第40條之1第2項規定，視為同意依更正分配表實行
  分配，亦不得再提起分配表異議之訴。
四從而，本件原告所提分配表異議之訴，為不合法，應予駁回。
五依民事訴訟法第95條、第78條，裁定如主文。
中　　華　　民　　國　　94　　年　　7 　　月　　14　　日
                  民事第四庭法  官  劉又菁
以上為正本係照原本作成
如對本裁定抗告，須於裁定送達後10日內向本院提出抗告狀
中　　華　　民　　國　　94　　年　　5 　　月　　10　　日
                            書記官  楊勝欽
